---
title: "Wissensentdeckung in Datenbanken SoSe 2018"
subtitle: "Lösungsvorschlag Übungsblatt 01"
author: "Alexander Kojen"
output: pdf_document
---

```{r setup, include=FALSE}
knitr::opts_chunk$set(echo = TRUE) # Code wird ausgegeben
```
## Aufgabe 1

### a)
Stichprobenraum
$$
\Omega = \{Kopf, Zahl\}
$$
Sigma-Algebren:
$$
\begin{aligned}
\mathfrak{A}_1 = \{\{\},Kopf,Zahl,(Kopf,Zahl)\} \\
\mathfrak{A}_2 = \{\{\},(Kopf,Zahl)\} \\ \\
\text{Sinnvoller ist Algebra 1.}
\end{aligned}
$$



### b)
Wahrscheinlichkeitsfunktion
$$
\begin{aligned}
P(\{\}) =    \emptyset  \\
P(Kopf) =    \frac{1}{2} \\
P(Zahl) =    \frac{1}{2} \\
P(Kopf, Zahl) =    1 \\
\end{aligned}
$$
Sei im Folgenden Kopf mit 0 und Zahl mit 1 kodiert.\\

Empirische Verteilungsfunktion
$$
\begin{aligned}
F_X(x) = 
    \begin{cases}
      0, & \text{x < 0}  ,\\
      \frac{1}{2}, & 0\ge x \le 1   ,\\
      1, & x>1  .
    \end{cases}
\end{aligned}
$$

Empirische Dichtefunktion
$$
f_X(x) = \begin{cases}
                  \frac{1}{2}, & \text{falls 1}  ,\\\\
                  \frac{1}{2}, & \text{falls 0}  ,\\\\
                  \emptyset , & \text{sonst}  .
          \end{cases}
$$

### c)
Erwartungswert
$$
\mathrm{E}(X) = 1 * \frac{1}{2} + 0 * \frac{1}{2} = \frac{1}{2}
$$
Varianz
$$
\mathrm{Var}(X) = \frac{(1-\frac{1}{2})^2 + (0-\frac{1}{2})^2}{2} = \frac{1}{4} \\
\text{Die Zufallsvariable ist gleich- oder binomialverteilt.}
$$

### d)
Erwartungswert der Summe

$$
\mathrm{E}(\sum_{i = 1}^n X_i) = n * 0,5
$$
Varianz der Summe

$$
\mathrm{Var}(\sum_{i = 1}^n X_i) = n * 0,5 * (1-0,5) \\
\text{Die Summe ist binomialverteilt.}
$$

## Aufgabe 2

### a)
```{r}

sapply(iris[c(1,2,3,4)], mean)

sapply(iris[c(1,2,3,4)], median)

sapply(iris[c(1,2,3,4)], var)

sapply(iris[c(1,2,3,4)], min)

sapply(iris[c(1,2,3,4)], max)

table(iris$Species)


```
Modalwert: (setosa, versicolor, virginica)

### b)
```{r}

sapply(subset(iris[c(1,2,3,4)],iris$Species=="setosa"), mean)
sapply(subset(iris[c(1,2,3,4)],iris$Species=="setosa"), median)
sapply(subset(iris[c(1,2,3,4)],iris$Species=="setosa"), var)
sapply(subset(iris[c(1,2,3,4)],iris$Species=="setosa"), min)
sapply(subset(iris[c(1,2,3,4)],iris$Species=="setosa"), max)

sapply(subset(iris[c(1,2,3,4)],iris$Species=="versicolor"), mean)
sapply(subset(iris[c(1,2,3,4)],iris$Species=="versicolor"), median)
sapply(subset(iris[c(1,2,3,4)],iris$Species=="versicolor"), var)
sapply(subset(iris[c(1,2,3,4)],iris$Species=="versicolor"), min)
sapply(subset(iris[c(1,2,3,4)],iris$Species=="versicolor"), max)

sapply(subset(iris[c(1,2,3,4)],iris$Species=="virginica"), mean)
sapply(subset(iris[c(1,2,3,4)],iris$Species=="virginica"), median)
sapply(subset(iris[c(1,2,3,4)],iris$Species=="virginica"), var)
sapply(subset(iris[c(1,2,3,4)],iris$Species=="virginica"), min)
sapply(subset(iris[c(1,2,3,4)],iris$Species=="virginica"), max)

```

### c)
```{r}

#plot
#(data$height, data$weight, col = data$name, pch = 19,
#xlab = "Größe", ylab = "Gewicht")
#legend("bottomright", legend = data$name, col = 1:3, pch = 19)

par(mfrow = c(3, 1))
hist(subset(iris$Petal.Length,iris$Species=="setosa"))
hist(subset(iris$Petal.Length,iris$Species=="versicolor"))
hist(subset(iris$Petal.Length,iris$Species=="virginica"))

```

### d)
```{r}

plot(subset(iris[c(1,2,3,4)]), col=iris$Species)

```


## Aufgabe 3
### a)


Simulation
```{r}
Geburtstag <- function(Studierende, n = 1000) {
  ns <- local(1000) #Versuchsvektor (Logical)
  xs <- numeric(Studierende) #Geburtstagsvektor
  for (i in 1:n) { ## 1000 Versuche
    for (k in 1:Studierende) { ## Für alle Studierenden:
      x <- sample(1:365, 1) ##Wähle zufällig ein Geburtsdatum
      xs[k] <- x #und befülle den Geburtstagsvektor
    }
    bool <- any(duplicated(xs)) #Trage für den Versuch TRUE oder FALSE ein
    ns[i] <- bool #Befülle den Versuchsvektor
  }
  return(sum(ns, na.rm=TRUE) / n) #Gib Wahrscheinlichkeit bei 1000 Versuchen zurück
}

set.seed(2018) #Damit sich die "random" Ergebnisse wiederholen
Geburtstag(31)
```

### b)
Grafik
```{r}
DiagrammHelper <- function(Studierende) {
  ns <- numeric(Studierende) #Versuchsvektor
  for (i in 1:Studierende) {
    ns[i] <- Geburtstag(i) 
  }
  return(ns)
}
set.seed(2018)
barplot(DiagrammHelper(100))
  
```




## Aufgabe 4
### a)
$$
\begin{aligned}
P(||X|| < 1) =&P()  \\
=&P()
\end{aligned}
$$

### b)
aus a) folgt:
$$
\pi = 
$$
mit mit dem angegebenen erwartungstreuen Schätzer ergibt sich daraus:
$$
\hat{\pi} =
$$
Der Schätzer $\hat{\pi}$ ist erwartungstreu, da:
$$
\begin{aligned}
E(\hat \pi) =&  \\
=& \\
=& \pi
\end{aligned}
$$



### c)
Simulation:
```{r}
piHat <- function(n){
 
   
}
```

Visualisierung:
```{r}

```



