---
title: "Wissensentdeckung in Datenbanken SoSe 2018"
subtitle: "Lösungsvorschlag Übungsblatt 01"
author: "Jonas Kauke, Robin Czarnetzki"  # Hier Die Nammen aller Gruppenmitglieder eintragen!
output: pdf_document
---

```{r setup, include=FALSE}
knitr::opts_chunk$set(echo = TRUE) # Code wird ausgegeben
```
## Aufgabe 1

### a)
Stichprobenraum
$$
\Omega = \{Kopf, Zahl\}
$$
Sigma-Algebren:
$$
\begin{aligned}
\mathfrak{A}_1 = \{ \emptyset, \{Kopf\},  \{Zahl\},\{Kopf, Zahl\} \} \\
\mathfrak{A}_2 = \{ \emptyset, \Omega\} = \{ \emptyset, \{Kopf, Zahl\} \}
\end{aligned}
$$
Sinnvoller ist die erste, da Omega hier eine abzählbare Menge darstellt.



### b)
Wahrscheinlichkeitsfunktion
$$
\begin{aligned}
P(\emptyset) = 0    \\
P(\{Kopf\}) = 0.5    \\
P(\{Zahl\}) = 0.5    \\
P(\Omega) = 1    \\
\end{aligned}
$$
Sei im Folgenden Kopf mit 0 und Zahl mit 1 kodiert.\\

Empirische Verteilungsfunktion
$$
\begin{aligned}
F_X(x) = 
    \begin{cases}
      0.5, & \text{falls x=0 }  ,\\
      1, & \text{falls x=1 } .
    \end{cases}
\end{aligned}
$$

Empirische Dichtefunktion
$$
f_X(x) = 
  \begin{cases}
      0.5, & \text{falls x=0 }  ,\\
      0.5, & \text{falls x=1}  ,\\
      0, & \text{sonst}  .
  \end{cases}
$$

### c)
Erwartungswert
$$
\mathrm{E}(X) = \sum_{x\in A} x*f(x) = 0*0.5 + 1*0.5 = 0.5
$$
Varianz
$$
\mathrm{Var}(X) = \sum_i{(x_i-E(x))^2 * f_x(x_i)} = [(0-0.5)*0.5]+[(1-0.5)*0.5] = 0
$$
Die Zufallsvariable ist diskret gleichverteilt, da die Dichtefunktion für alle Elemente des Stichprobenraumes den selben Wert und sonst 0 liefert.

### d)
Erwartungswert der Summe

$$
\mathrm{E}(\sum_{i = 1}^n X_i) = n * 0.5
$$
Varianz der Summe

$$
\mathrm{Var}(\sum_{i = 1}^n X_i) = n*0 = 0
$$
Die Summe ist somit als als Serie von gleichartigen und unabhängigen Versuchen mit zwei möglichen Ergebnissen binomialverteilt.

## Aufgabe 2

### a)
```{r}
i_data = iris[  , 1:4 ]

meanIris <- apply(i_data, 2, mean)
medianIris <- apply(i_data, 2, median)
varIris <- apply(i_data, 2, var)
minIris <- apply(i_data, 2, min)
maxIris <- apply(i_data, 2, max)
irisFreq <- table(iris$Species)


ux <- unique(iris$Species)
modal <- ux[which.max(tabulate(match(iris$Species, ux)))]

```

### b)
```{r}
ir <- data.frame(iris)

setosa <- ir[which(ir$Species == "setosa"), 1:5]
virginica <- ir[which(ir$Species == "virginica"), 1:5]
versicolor <- ir[which(ir$Species == "versicolor"), 1:5]

specs <- list(setosa, virginica, versicolor)

for (s in specs){
  vals <- s[1:4]
  meanS <- apply(vals, 2, mean)
  medianS <- apply(vals, 2, median)
  varS <- apply(vals, 2, var)
  minS <- apply(vals, 2, min)
  maxS <- apply(vals, 2, max)
}

```

### c)
```{r}

ir <- data.frame(iris)

setosa <- ir[which(ir$Species == "setosa"), 1:5]
virginica <- ir[which(ir$Species == "virginica"), 1:5]
versicolor <- ir[which(ir$Species == "versicolor"), 1:5]

par(mfrow=c(3,1))
hist(setosa$Petal.Length, main="Petal Length of Setosa")
hist(versicolor$Petal.Length, main="Petal Length of Versicolor")
hist(virginica$Petal.Length, main="Petal Length of Virginica")

```

### d)
```{r}

plot(subset(iris[c(1,2,3,4)]),col=iris$Species)

```


## Aufgabe 3
### a)


Simulation
```{r}
Geburtstag <- function(Studierende, n = 1000) {
  sameDay <- 0
  
  for (i in 1:n){
    birSim = data.frame(ID = c(1:Studierende), geb = sample(1:365, Studierende, replace=T))
    freq <- table(birSim$geb)
    max <- max(freq)
    if (max >= 2) sameDay <- sameDay+1
  }
  
  probability <- sameDay/n
}

set.seed(2018)
Geburtstag(31)
```

### b)
Grafik
```{r}
maxPeople <- 100
birthProbs = data.frame(People = c(1:maxPeople), Probability = c(1:maxPeople))
for (p in birthProbs$People){
  birthProbs$Probability[birthProbs$People == p] <- Geburtstag(p)
}
plot(birthProbs, main="Random people have the same birthday", xlab="Number of people")
```




## Aufgabe 4
### a)
$$
\begin{aligned}
P(||X|| < 1) =&P()  \\
=&P()  
\end{aligned}
$$

### b)
aus a) folgt:
$$
\pi = 
$$
mit mit dem angegebenen erwartungstreuen Schätzer ergibt sich daraus:
$$
\hat{\pi} =
$$
Der Schätzer $\hat{\pi}$ ist erwartungstreu, da:
$$
\begin{aligned}
E(\hat \pi) =&  \\
=& \\
=& \pi
\end{aligned}
$$



### c)
Simulation:
```{r}
piHat <- function(n){
 
   
}
```

Visualisierung:
```{r}

```



