---
title: "Wissensentdeckung in Datenbanken SoSe 2018"
subtitle: "Übungsblatt 07"
author: "Sebastian Buschjäger, Malte Jastrow"  # Hier die Namen aller Gruppenmitglieder eintragen!
output: pdf_document
---

```{r setup, include=FALSE}
knitr::opts_chunk$set(echo = TRUE) # Code wird ausgegeben
library("rpart")
        # die Pakete muessen gegebenenfalls installiert werden!
```
## Aufgabe 1
```{r}
load("lungcancer.RData")
```


### a)
Modell anpassen (Format der Daten beachten!)
```{r}
expVar <- cbind(lungcancer$FreqLunge,lungcancer$FreqSonst)
#For binomial and quasibinomial families the response can also be specified as a two-column matrix with the columns giving the numbers of successes (=FreqLunge) and failure

model <- glm(formula = expVar ~ Geschlecht + Alter + Raucherstatus + Ausbildung, family = binomial(), data = lungcancer)
summary(model)

```
Interpretation:
Alle Einflussgröße sind signifikant, jedoch kann der Einfluss des Alters nicht hinreichend interpretiert werden, da es sich dabei nicht um eine binäre Einflussgröße handelt.
Statistische Signifikanz ergibt sich aus den P-Werten (letzte Spalte der 'Coefficients' Tabelle), mit denen die Nullhypothese, dass die jeweiligen Einflussgrößen keinen Einfluss auf den Lungenkrebstod haben, mit einem Signifikanzniveau von a < 0.001 (***) abgelehnt werden kann.
Aus dem 'Estimate' lässt sich ablesen, dass weibliche Teilnehmer einer geringeren Wahrscheinlichkeit ausgesetzt waren an Lungenkrebs zu sterben als mänliche Teilnehmer. Das Gleiche gilt für Teilnehmer mit College-Ausbildung ggü. denen ohne C.-Ausbildung.
Raucher unter den Teilnehmern hatten eine fast 3 Mal höhere Wahrscheinlichkeit an Lungenkrebs zu sterben, als Nichtraucher.


### b)
Berechnung
```{r}
exp(summary(model)$coefficients)

```

Interpretation:
#TODO


### c)
```{r}
# new.data = data.frame(
#   Geschlecht    = c(),
#   Alter         = c(),
#   Raucherstatus = c(),
#   Ausbildung    = c()

new.data1 <- as.data.frame(subset(lungcancer, lungcancer$Alter == 63 & lungcancer$Ausbildung  == 0))
odd1 <- sum(new.data1$FreqLunge) / sum(new.data1$FreqSonst)
# model1 <- glm(formula = cbind(new.data1$FreqLunge,new.data1$FreqSonst) ~ Geschlecht + Raucherstatus, family = binomial(), data = new.data1)
# summary(model1)

new.data2 <- as.data.frame(subset(lungcancer, lungcancer$Alter == 63 & lungcancer$Ausbildung  == 1))                          
odd2 <- sum(new.data2$FreqLunge) / sum(new.data2$FreqSonst)
# model2 <- glm(formula = cbind(new.data2$FreqLunge,new.data2$FreqSonst) ~ Geschlecht + Raucherstatus, family = binomial(), data = new.data2)
# summary(model2)

oddsRatio <- odd1 / odd2
print(oddsRatio)

```
Interpretation: 63jährigen Teilnehmer ohne Ausbildung waren einem höheren Risiko ausgesetzt an Lungenkrebs zu sterben.


## Aufgabe 2

### a)
One-vs-All (One-vs-Rest):

Wenn in einem Trainingsdatensatz n Klassen vorhanden sind und die logistische Regression angewendet werden soll, so wird bei der One-vs-All-Methode für jede Klasse ein binärer Klassifikator bestimmt. Dabei ist die jeweilige Klasse als positiv und alle anderen zusammen als negativ definiert. Auf diesem Datensatz wird dann jeweils die logistische Regression angewandt, sodass wir für jede Klasse einen Klassifikator erhalten. Um nun einen neuen Datensatz x zu klassifizieren, wenden wir alle Klassifikatoren auf x an. Die Klasse mit dem maximalen Klassifikators für x wird dann gewählt.

### b)
One-vs-One:

Bei dieser Methode werden bei k Trainingsdatensätzen k*(k-1)/2 Klassifikatoren berechnet. So wird jeder Klassifikator durch das Unterscheiden von jeweils 2 Datensätzen trainiert. Soll nun ein neuer Datensatz x klassifiert werden, so werden wieder alle Klassifikatoren auf x angewandt. Jeder Klassifikator wählt eine der n Klassen für x aus. Diejenige Klasse, die am häufigsten gewählt wurde, wird von dieser Methode ausgewählt.


## Aufgabe 3
### a)

<!-- Es ist Ihnen freigestellt, ob Sie die Aufgabe im Markdown-Dokument lösen oder Sie die komplette Aufgabe 3 in einer separaten pdf-Datei abgeben -->

Für jeden Knoten des Baumes wird eine Tabelle der folgenden Form benötigt:

Entscheidung | $S(t_L)$       | $S(t_R)$   | $i(T_L)$    | $i(T_R)$    | $p_L \cdot i(T_L) + p_R \cdot i(T_R)$
-------------|----------------|------------|-------------|-------------|---------------------------------------
 $X< ?$      |                |            |             |             | 
             |                |            |             |             |
             |                |            |             |             |
             |                |            |             |             |
             |                |            |             |             |
             |                |            |             |             |
             |                |            |             |             |
             |                |            |             |             |
             |                |            |             |             |
             |                |            |             |             |
             |                |            |             |             |
             |                |            |             |             |
             |                |            |             |             |
             |                |            |             |             |
             |                |            |             |             |
             |                |            |             |             |
             |                |            |             |             |
             |                |            |             |             |
             |                |            |             |             |






### b)
<!-- Auch hier ist Ihnen freisgestellt, ob sie in Latex einen Baum zeichnen möchten oder eine separate pdf-Datei abgeben -->


### c)


## Aufgabe 4
### a)
Daten
```{r}
set.seed(1)
d <- data.frame(x1 = round(rep(c(4, 7), each = 30) + rnorm(30, sd = 2)),
               x2 = round(rep(c(3, 6, 3, 6), each = 15) + rnorm(30, sd = 2)),
               class = factor(rep(c(1, 0, 0, 1), each = 15)))

```

Modell
```{r}



```

Plot
```{r}



```

### b)
```{r, fig.width= 6, fig.height = 6}
plot(NULL, xlim = c(0, 10), ylim=c(0, 10), xlab = expression(x[1]), ylab = expression(x[2]),
    axes = FALSE, bty = "o", cex.lab = 1.2)
box()
par(xaxp = c(0, 10, 10), yaxp = c(0, 10, 10))
axis(1, 0:10, cex.axis = 1.2)
axis(2, 0:10, cex.axis = 1.2)
grid(NULL, NULL, lwd = 1)
points(d$x1, d$x2, col = as.factor(d$class), pch = as.numeric(d$class) + 19)
legend("topleft", legend = c("0", "1"), pch = c(20, 21), col = c(1,2))

# hier die Befehele für die Eintscheidungsgrenzen hinzufügen
# ...
# ...

```



### c)
```{r}


```


